臺灣臺中地方法院刑事判決　94年度交訴字第86號
公　訴　人　臺灣臺中地方法院檢察署檢察官
被　　　告　乙○○
上列被告因公共危險案件，經檢察官提起公訴（94年度偵字第
10341號），本院合議庭裁定適用簡式審判程序，判決如下：
    主    文
乙○○服用酒類，不能安全駕駛動力交通工具而駕駛，處有期徒
刑貳月，如易科罰金，以佰元折算壹日。又駕駛動力交通工具
肇事，致人受傷而逃逸，處有期徒刑陸月，如易科罰金，以佰
元折算壹日。應執行有期徒刑柒月，如易科罰金，以佰元折算
壹日。
    犯罪事實
一、乙○○於民國九十四年六月十五日上午八時許，在其位於臺
    中市○○市○○路九十巷六二號家中飲酒，已達不能安全駕
    駛動力交通工具之程度，竟仍於同日上午八時三十分許，酒
    醉駕駛車牌號碼ＬＧ─七○四八號自小貨車，沿臺中縣太平
    市○○路往臺中縣大里市方向行駛；而於同日上午九時三十
    分許，駕駛上開自小貨車行經臺中縣太平市○○路五五六巷
    附近之際，撞上劉明富所駕駛車牌號碼ＮＧ─二二○三號之
    自小貨車後，再撞上廖秀菊所有停放於路邊之車牌號碼ＳＸ
    Ｃ─八○六號輕機車，以及范馨月所有停放於路邊之車牌號
    碼ＱＯ─七六○七號自小客車與陳黃束華所有停放於路邊之
    車牌號碼Ｘ九─六五九五號自小客車後，又倒車撞上甲○○
    駕駛車牌號碼Ｐ七七─四一○號重機車，致甲○○人車倒地
    而受有背部扭拉傷、右腳第五指及左腳第一指挫傷等傷害（
    傷害部分未經告訴）；乙○○見狀竟未對甲○○施以救護，
    即駕駛上開自小貨車逃逸，為警於同日上午十一時許，在臺
    中縣太平市八○三國軍臺中總醫院查獲，並對其施以酒精濃
    度測試，測初其呼氣酒精濃度為每公升一點五一毫克，已超
    出標準值。
二、案經臺中縣警察局霧峰分局報告臺灣臺中地方法院檢察署檢
    察官偵查起訴。
    理    由
一、上揭酒醉駕車及肇事逃逸之犯罪事實，已據被告乙○○於本
    院審理中供認不諱，核與證人劉明富、廖秀菊、范馨月、甲
    ○○、陳黃束華證述之情節相符，且有診斷證明書、呼氣酒
    精濃度測試單、測試觀察紀錄表、道路交通事故現場圖、道
    路交通事故調查報告表、照片十六張附卷可稽。另查：
  (1)按服用酒類不能安全駕駛動力交通工具之認定，參考德國、
    美國之認定標準，對於酒精濃度呼氣已達每公升零點五五毫
    克或血液濃度達百分之零點一一以上，肇事率為一般正常人
    之十倍，應認為已達不能安全駕駛之標準（法務部八十八年
    五月十八日八八年度法檢字第一六六九號函參照），被告所
    測得吐氣中所含酒精濃度高達每公升一點五一毫克，其駕駛
    車輛之注意能力已因飲酒而較平日為低，且發生事故，顯已
    達不能安全駕駛動力交通工具之程度甚明，是被告此部分之
    自白應與事實相符。事證明確，被告公共危險部分犯行，應
    堪認定。
  (2)次按汽車駕駛人駕駛汽車肇事致人受傷或死亡，應即採取救
    護或其他必要措施，並向警察機關報告，不得駛離或逃逸，
    道路交通管理處罰條例第六十二條第一項定有明文。又因道
    路交通事故之發生，常非於己之鄰親家里，時有告救不能情
    事，乃科以肇事者須即採取救護或其他必要措施，並應向警
    察機關報告之法定義務，以防因就醫延誤致生無謂傷亡，並
    俾得通知傷亡者家屬到場，以明責任，是凡肇事人於行車肇
    事致人受傷或死亡，未即採取救護或其他必要措施，並向警
    察機關報告，即駕車逃逸者，均應依該規定處罰，至其嗣後
    是否受刑事訴追及已否與被害人達成民事和解，賠償損失，
    對其應受處罰乙節，並不生影響。職是之故，汽車駕駛人駕
    駛汽車肇事，不論其責任之歸屬為何，即有義務留在肇事現
    場，採取救護或其他必要措施，並向警察機關報告，以維護
    他人之生命與其他用路人之交通安全。其立法目的，既係促
    使駕駛人於肇事致死傷後，能對被害人即時救護，報告警察
    機關，以減少死傷，是該罪之成立祇以行為人有駕駛動力交
    通工具肇事，致人死傷而逃逸之事實為已足（最高法院九十
    二年度臺上字第四四六八號刑事判決參照）。本件車禍發生
    當時被告先連續撞擊路旁之汽、機車，再撞及被害人騎乘之
    機車，且依卷附現場照片觀之（警卷第二十五頁至第三十二
    頁）被告駕駛汽車左側車頭下方幾近完全毀損，顯見當時撞
    擊力道之強大，且在被告肇事過程中，多輛汽、機車遭撞擊
    ，被告雖因飲酒致使駕駛汽車之注意能力降低，對於事故之
    發生仍應知悉。而被害人甲○○係騎乘機車，機車之防護力
    本不如汽車，應為眾所周知，在撞擊力不低之情形下，被告
    對於被害人因車禍受傷應確實有所認知，是以被告於本院審
    理時之自白，應屬可採。本件被告駕駛車輛撞擊被害人甲○
    ○致其人車倒地，且對被害人當場受有傷害已有認識等情，
    應可認定，被告知悉被害人因本件事故受傷，竟未採取救護
    或其他必要措施，並向警察機關報告，即竟行駕車離去嗣經
    警循線查獲，其肇事逃逸已甚灼然。是被告肇事逃逸之犯行
    ，亦堪以認定。
二、核被告乙○○所為，係犯刑法第一百八十五條之三之酒後不
    能安全駕駛動力交通工具而駕駛罪及同法第一百八十五條之
    四之駕駛動力交通工具肇事致人受傷而逃逸罪。被告所犯上
    開二罪間，犯意各別，罪名互異，應予分論併罰。爰審酌被
    告酒醉後已不能安全駕駛，仍不顧公眾之安危，貿然駕車，
    造成他人受傷，應予非難；肇事後更棄被害人於不顧，其罪
    行甚重，兼衡及被告素行，犯後坦承犯行，並已與被害人達
    成和解，此經被害人具狀陳明在卷，犯後態度尚佳等一切情
    狀，分別量處如主文所示之刑，並定其應執行之刑，及諭知
    易科罰金之折算標準。
據上論斷，應依刑事訴訟法第二百七十三條之一第一項、第二百
九十九條第一項前段，刑法第一百八十五條之三、第一百八十五
條之四、第五十一條第五款、第四十一條第一項前段、第二項，
罰金罰鍰提高標準條例第二條，判決如主文。
本案經檢察官丙○○到庭執行職務。
中　　華　　民　　國　　94　　年　　8 　　月　　9 　　日
                  交通法庭  法　官  張清洲
以上正本證明與原本無異。
如不服本判決，應於送達後十日內向本院提出上訴狀（須附繕本
），上訴於臺灣高等法院臺中分院。
                            書記官　沈筱玲
中　　華　　民　　國　　94　　年　　8 　　月　　9 　　日
附錄論罪科刑法條
刑法第一百八十五條之三
服用毒品、麻醉藥品、酒類或其他相類之物，不能安全駕駛動力
交通工具而駕駛者，處一年以下有期徒刑、拘役或三萬元以下罰
金。
刑法第一百八十五條之四：
駕駛動力交通工具肇事，致人死傷而逃逸者，處六月以上五年以
下有期徒刑。
